臺灣桃園地方法院刑事判決　　　　　　 93年度易字第1111號
公　訴　人　 臺灣桃園地方法院檢察署檢察官
被　　　告　 辛○○
上列被告因竊盜案件，經檢察官提起公訴（93年度偵字第14714
號）及移送併案審理（93年度偵字第16758號、93年度偵字第196
27號、94年度偵字第543號及94年度偵字第1469號），被告於本
院準備程序時，就被訴事實為有罪之陳述，經聽取當事人意見後
，本院合議庭裁定本件由受命法官獨任進行簡式審判程序，本院
判決如左：
    主       文
辛○○共同連續攜帶兇器竊盜，累犯，處有期徒刑拾月。扣案螺
絲起子貳支、鑰匙支沒收之。
    事       實
一、辛○○於民國85年間因竊盜及違反麻醉藥品案件，經臺灣高
    等法院於86年1 月14日以85年度上易字第7676號分別判處有
    期徒刑7 月及6 月，合併定應執行刑有期徒刑11月確定；另
    因違反肅清煙毒條例案件，經本院於86年3 月13日以85年度
    訴字第1577號判處有期徒刑3 年4 個月確定，上開二罪接續
    執行，於87年8 月25日縮短刑期假釋出監，尚餘殘刑2 年5
    月28日。嗣因假釋遭撤銷，於89年12月9 日入監執行上開殘
    刑，刑期至92年3 月21日因縮刑期滿而執行完畢。
二、詎其仍不知悔改，竟基於意圖為自己不法所有之概括犯意，
    或獨自一人或與其女友庚○○（業經本院於93年11月30日以
    93年度桃簡字第1979號判處有期徒刑2 月）共同基於犯意聯
    絡，連續於附表所示之時間、地點，以如附表所示之方法，
    竊取如附表所示被害人所有之財物。嗣為警於附表所示之時
    、地查獲。
三、案經桃園縣政府警察局中壢分局報告臺灣桃園地方法院檢察
    署檢察官偵查起訴及桃園縣政府警察局桃園分局、大溪分局
    報告臺灣桃園地方法院檢察署檢察官移送併案審理。
    理       由
一、訊之被告辛○○對有於如附表所示時間、地點，以如附表所
    示之方式行竊等犯罪事實，於本院審理時均坦承不諱，核與
    被害人戊○○、鄭榮堯及江季凌即被害人鄭文雄之母、彭泓
    智即甲○○之夫、呂靜宜即乙○○之妻、李春嬌即丁○○之
    妻於警詢中指述綦詳，而共犯庚○○就其有於附表編號三所
    示時、地，與被告辛○○共同行竊乙節，亦於偵查中坦承不
    諱，並有贓物認領保管單6 紙、桃園縣政府警察局車輛車牌
    尋獲電腦輸入單1 紙、車籍資料作業詳細畫面1 紙、車輛竊
    盜詳細資料畫面1 紙、車輛竊盜、車牌失竊資料個別查詢報
    表－查詢車輛認可資料2 紙附卷可稽，此外復有螺絲起子2
    以及鑰匙3 支扣案可資佐證，堪認被告自白與事實相符，應
    值採信。
二、至臺灣桃園地方法院檢察署於94年3 月8 日以丙○清建94偵
    字第543 號移送併辦意旨認被告就附表編號五所示之竊盜犯
    行，係與庚○○共犯乙節，訊之被告於本院審理時供承：庚○○並未參與本次竊盜等語明確，而庚○○於警詢、偵查中
    亦表示，伊與被告係男女朋友關係，為警查獲如附表編號五
    所示之機車，平日均係由被告所騎乘，被告僅向其表示該車
    係向友人所借，伊未曾騎乘該車，均是由被告搭載等語甚詳
    ，至被害人鄭榮堯於警詢時亦僅陳述其機車係於何時、何地
    遭竊，其與被告及庚○○均不相識等語明確，亦未指認庚○○為行竊之人，是尚乏證據證明庚○○有參與被告如附表編
    號五所示之竊盜犯行，故移送併辦意旨認如附表編號五所示
    竊盜犯行係被告與庚○○共犯之，容有誤會，併此敘明。
三、綜上所述，本件事證明確，被告犯行洵堪認定，應依法論科
    。
四、按刑法第321 條第1 項第3 款之攜帶兇器竊盜罪，其所稱「
    兇器」，其種類並無限制，凡客觀上足對人之生命、身體、
    安全構成威脅，具有危險性之兇器均屬之，且祇須行竊時攜
    帶此種具有危險性之兇器為已足，並不以攜帶之初有行兇之
    意圖為必要（最高法院79年度台上字第5253號判例意旨可資
    參照）。而查扣案之螺絲起子2 支，均為金屬材質之五金工
    具，質地堅硬且尖銳，客觀上足以對人之生命、身體產生相
    當之危害，此為社會大眾所週知，性質上自屬兇器無疑。是
    核被告如附表編號一、二所示部分，係犯刑法第321 條第1
    項第3 款之攜帶兇器竊盜罪，如附表編號三至六所示，則係
    犯同法第320 條第1 項之普通竊盜罪。被告就附表編號3部
    分與「庚○○」有犯意聯絡及行為分擔，為共同正犯。被告
    先後6 次竊盜犯行，時間緊接，所犯基本構成要件均相同，
    雖有普通竊盜、攜帶兇器竊盜之分，仍成立連續犯，應依刑
    法第56條規定，論以情節較重之攜帶兇器竊盜一罪論，並加
    重其刑。另公訴人雖僅就被告如附表編號一、二所示之竊盜
    犯行提起公訴，而未及如附表編號三至六所示之竊盜之犯行
    ，然本院審理後，認被告所為如附表編號三至六所示之竊盜
    犯行，與其所犯如附表編號一、二所示之竊盜犯行，有連續
    犯之裁判上一罪關係，已如前述，本院自應併予審究，併此
    敘明。另被告有如犯罪事實欄所載之有期徒刑執行紀錄，有
    臺灣高等法院被告全國前案紀錄表1 紙在卷足憑，其於有期
    徒刑執行完畢後，5 年內再犯本件有期徒刑以上之罪，為累
    犯，應依刑法第47條規定加重其刑，並依法遞加重之。爰審
    酌被告素行欠佳，年輕力盛，不思循以正當管道獲取財富，
    圖謀不勞而獲，且為警查獲後，仍不知悔改而一再犯之，顯
    未從中汲取教訓以自新，惟其犯後尚能坦承犯行，態度尚稱
    良好等一切情狀，量處如主文所示之刑。
三、沒收部分：
    扣案之螺絲起子2 支及鑰匙3 支，為被告所有供其犯罪所用
    之物，業據告於警詢、偵訊及本院審理時供述綦詳，爰應依
    刑法第38條第1 項第2 款沒收之。
據上論斷，應依刑事訴訟法第273 條之1 第1 項、第299 條第1
項前段，刑法第28條、第56條、第320 條第1 項、第321 條第1
項第3 款、第47條、第38條第1 項第2 款，判決如主文。
本案經檢察官廖先志到庭執行職務。
中　    華　  民　   國　  94　　年　　5 　月　　5 　 日
                   臺灣桃園地方法院刑事第10庭
                        法  官  柯姿佐
以上正本證明與原本無異。
如不服本判決，應於判決送達後10日內向本院提出上訴狀（應附
繕本），上訴於臺灣高等法院。
　　　　　　　　　　  　書記官　張淑芬
中　    華　  民　   國　  94　　年　　5 　月　　5 　 日
附錄論罪科刑法條
中華民國刑法第320條第1項
(普通竊盜罪、竊佔罪)
意圖為自己或第三人不法之所有，而竊取他人之動產者，為竊盜
罪，處五年以下有期徒刑、拘役或五百元以下罰金。
中華民國刑法第321條
犯竊盜罪而有左列情形之一者，處六月以上、五年以下有期徒刑
：
一  於夜間侵入住宅或有人居住之建築物、船艦或隱匿其內而犯
之者。
二  毀越門扇、牆垣或其他安全設備而犯之者。
三  攜帶兇器而犯之者。
四  結夥三人以上而犯之者。
五  乘火災、水災或其他災害之際而犯之者。
六  在車站或埠頭而犯之者。
前項之未遂犯罰之。
附表
┌──┬────┬─────┬──────┬──────┬────┬─────┬──────┐
│編號│ 行為人 │ 犯罪時間 │  犯罪地點  │  犯罪方法  │ 被害人 │ 所得財物 │ 查獲經過及 │
│    │        │          │            │            │        │          │ 查扣物品   │
├──┼────┼─────┼──────┼──────┼────┼─────┼──────┤
│ 一 │ 辛○○ │93年9月6日│桃園縣桃園市│持其所有客觀│乙○○（│車牌號碼為│辛○○並將所│
│    │        │17時許    │民安路 92 號│上具有危險性│起訴書誤│LYC-658號 │竊得編號二示│
│    │        │          │前          │、可供兇器使│載為呂靜│重型機車1 │之物品，置放│
│    │        │          │            │用之螺絲起子│宜）    │輛        │於竊得之LYC-│
│    │        │          │            │1 支，以開啟│        │          │658 號重型機│
│    │        │          │            │電門鎖之方式│        │          │車欲離去時，│
│    │        │          │            │竊取之。    │        │          │為民眾發現報│
│    │        │          │            │            │        │          │警，而為警當│
│    │        │          │            │            │        │          │場查獲，並扣│
├──┼────┼─────┼──────┼──────┼────┼─────┤得螺絲起子2 │
│二  │辛○○  │93年9月11 │桃園縣中壢市│騎乘上揭竊得│戊○○  │電鋸1支、 │支。        │
│    │        │日晚上12時│富村街53巷1 │之機車，並攜│        │電鑽1支、 │            │
│    │        │許        │號前        │其所有客觀上│        │電動鎖1支 │            │
│    │        │          │            │具有危險性、│        │及切割機1 │            │
│    │        │          │            │可供凶器使用│        │支        │            │
│    │        │          │            │之螺絲起子1 │        │          │            │
│    │        │          │            │支，破壞陳榮│        │          │            │
│    │        │          │            │華所有車牌號│        │          │            │
│    │        │          │            │碼為EH-6043 │        │          │            │
│    │        │          │            │號左前車門鎖│        │          │            │
│    │        │          │            │之方式，竊取│        │          │            │
│    │        │          │            │車內之物品（│        │          │            │
│    │        │          │            │毀損部分未據│        │          │            │
│    │        │          │            │告訴）      │        │          │            │
│    │        │          │            │            │        │          │            │
├──┼────┼─────┼──────┼──────┼────┼─────┼──────┤
│三  │辛○○  │93年10月13│桃園縣桃園市│由庚○○在旁│所有人為│車牌號碼為│辛○○、楊秀│
│    │庚○○  │日下午2時 │玉山街旁    │負責把風，蕭│甲○○（│LA-3089號 │燕竊得該車後│
│    │        │30分許    │            │文彬徒手破壞│移送併辦│之自用小貨│，即由辛○○│
│    │        │          │            │車牌號碼為LA│意旨書誤│車1 輛（內│駕駛該車搭載│
│    │        │          │            │-3098 號自小│載為吳月│置有釘槍1 │庚○○逃逸，│
│    │        │          │            │貨車車門鎖及│真）    │1 支、修邊│然於離去之際│
│    │        │          │            │車頭鎖之方式│        │機1 支、電│，為甲○○之│
│    │        │          │            │行竊之。（毀│        │鑽2 支、彎│夫彭泓智發覺│
│    │        │          │            │損部分未據告│        │鋸1 臺、線│，彭泓智立即│
│    │        │          │            │訴）        │        │板鋸1 支、│駕車尾隨在後│
│    │        │          │            │            │        │電刨1 支、│，嗣於同日下│
│    │        │          │            │            │        │氣動起子1 │午3 時許，蕭│
│    │        │          │            │            │        │支、電鋸1 │文彬將該車停│
│    │        │          │            │            │        │支）      │靠在桃園縣桃│
│    │        │          │            │            │        │          │園市○○路55│
│    │        │          │            │            │        │          │巷23號前，並│
│    │        │          │            │            │        │          │與庚○○下車│
│    │        │          │            │            │        │          │欲分裝放置於│
│    │        │          │            │            │        │          │車內之財物時│
│    │        │          │            │            │        │          │，彭泓智立即│
│    │        │          │            │            │        │          │上前並與巡邏│
│    │        │          │            │            │        │          │之員警當場查│
│    │        │          │            │            │        │          │獲。        │
├──┼────┼─────┼──────┼──────┼────┼─────┼──────┤
│四  │辛○○  │93年11月28│桃園縣八德市│以其所有之鑰│己○○（│車牌號碼為│得手後供己日│
│    │        │日上午6時 │大興路592 號│匙1 支，開啟│移送併辦│PH9-056號 │常生活代步使│
│    │        │許（移送書│前          │機車電門鎖方│意旨書誤│號重型機車│用，嗣於同年│
│    │        │誤載為7時 │            │式行竊之    │載為江季│1 輛      │12 月7日中午│
│    │        │許）      │            │            │陵）    │          │12 時30 分騎│
│    │        │          │            │            │        │          │乘該車後載楊│
│    │        │          │            │            │        │          │秀燕（另為不│
│    │        │          │            │            │        │          │起訴處分）行│
│    │        │          │            │            │        │          │經桃園市秀山│
│    │        │          │            │            │        │          │路80巷11號前│
│    │        │          │            │            │        │          │時，為警查獲│
│    │        │          │            │            │        │          │，並扣得鑰匙│
│    │        │          │            │            │        │          │1 支。      │
├──┼────┼─────┼──────┼──────┼────┼─────┼──────┤
│五  │辛○○  │93年12月13│桃園縣桃園市│以其所有之鑰│所有人為│車牌號碼為│得手後供己日│
│    │        │日某時許  │秀山路 31號 │匙1 支，開啟│鄭廬碧瑛│IBS-518號 │常代步之用，│
│    │        │          │            │機車電門鎖方│，使用人│重型機車1 │嗣於同年月20│
│    │        │          │            │式竊取之    │為鄭榮堯│輛        │日12時30分許│
│    │        │          │            │            │        │          │，騎乘該車行│
│    │        │          │            │            │        │          │經桃園市春日│
│    │        │          │            │            │        │          │路與三民路口│
│    │        │          │            │            │        │          │時，為警查獲│
│    │        │          │            │            │        │          │，並扣得鑰匙│
│    │        │          │            │            │        │          │1 支。      │
├──┼────┼─────┼──────┼──────┼────┼─────┼──────┤
│六  │辛○○  │93年12月28│桃園縣大溪鎮│以其所有之鑰│丁○○  │車牌號碼為│得手後作為代│
│    │        │日中午12時│和二路29巷36│匙1 支，開啟│        │Z3-6356號 │步之用，嗣於│
│    │        │許        │號前        │貨車門鎖，啟│        │號自用小貨│同日晚上11時│
│    │        │          │            │動貨車電門鎖│        │          │許，駕駛該車│
│    │        │          │            │方式竊取之  │        │          │行經大溪鎮瑞│
│    │        │          │            │            │        │          │源里石園路、│
│    │        │          │            │            │        │          │番子寮路口時│
│    │        │          │            │            │        │          │，為警當場查│
│    │        │          │            │            │        │          │獲，並扣得鑰│
│    │        │          │            │            │        │          │匙1支。     │
└──┴────┴─────┴──────┴──────┴────┴─────┴──────┘
